---
title: "Proyecto"
author: "Eduardo"
date: "11/19/2021"
output: pdf_document
---

```{r setup, include=FALSE}
knitr::opts_chunk$set(echo = TRUE)
```

## R Markdown
Cargamos librerías 
```{r,echo=FALSE,message=FALSE}
library(readr)
library(tsbox)
library(lmtest)
library(xts)
library(tidyquant)
library(dplyr)
library(MASS)
library(imputeTS)
library(LambertW)
library(QRM)
library(timeSeries)
library(fGarch)
library(nortest)
library(tseries)
library(forecast)
library(zoo)
library(FinTS)
library(TSA)
library(e1071)
library(rugarch)
library(sn)
library(goftest)
library(rmgarch)
library(xts)
library(readxl)
library(readr)
library(timeSeries)
```

# Carga y manejo de los datos: De precios a rendimientos

Trabajaremos con los redimientos logarítmicos de la acción de América Móvil
desde 2000 hasta este año.
Dado que los fines de semana (y días feriados) no abren los mercados (siendo 
un aproximado de 253 los días laborales), consideraremos los rendimientos semanales
```{r}
inicio="2008-01-01"
final="2021-11-18"
activo='AMXL.MX'
dirty_data <- tq_get(activo, from = inicio,to = final, get = "stock.prices")
#Nos quedamos solo con date y close, que son las fechas y el precio de cierre
datos<-dirty_data[c('date','close')]
#Le ponemos nombres en mayúscula al inicio, esto solo con fines estéticos
colnames(datos)<-(c('Date','Close'))
#Pasamos a tipo fecha la columna de Date. Viendo nuestros datos vemos que 
#están en formato YYYY-mm-dd
datos$Date<-as.Date(datos$Date,format='%Y-%m-%d')
#Pasamos los datos de cierre a numéricos
datos$Close<-as.numeric(datos$Close)
#¿Hay na? 
sum(is.na(datos$Close))
#¿Cuáles?
datos[is.na(datos$Close)==T,]
#El único NA es el 24 de diciembre de 2012; dada la dinámica de la serie, pensamos
#que podría ser porque fue un día en el que permaneció cerrado (cayó en lunes),
#o quizás no operó. Por lo que decidimos quitar ese dato en lugar de estimarlo
#Quitamos los na 
datos<-na.omit(datos)
#reseteamos índices
row.names(datos)<-NULL
#Calculamos los rendimientos logarítmicos diarios
Rendimientos<-diff(log(datos$Close),lag = 1)
#Hacemos un dataframe para los rendimientos logarítmicos. Nótese que se toma a 
#partir de la segunda fecha disponible ya que, para la primera fecha no tenemos
#manera de calcular su rendimiento lagarítmico al ser nuestro punto de inicio
df<-data.frame(x=datos$Date[2:nrow(datos)],y=Rendimientos)
#Graficamos los rendimientos logarítmicos
par(cex.axis = 0.6, cex.lab = .8, cex.main = 1, cex.sub = 1, mgp = c(1.5,0.5, 0))
plot(x=datos$Date[2:nrow(datos)],y=Rendimientos,col="blue",type="l",
     ylab='Rendimiento',xlab=" ",lwd = 0.5, font = 1, font.lab =1,
     main = 'Rendimientos logarítmicos diarios de AMXL.MX',cex.main=1)
```
#Análisis descriptivo
## Media
Parece que la media se mantiene constante, siendo esta casi idénticamente 0, pues la 
serie oscila alrededor de esta cantidad
```{r}
mean(Rendimientos)
```

## Tendencia
No parece tener tendencia, pues todos los valores oscilan alrededor del 0 entre -0.1
y 0.1, al parecer
##  Varianza
Podemos ver  que, de manera gráfica e intuitiva, la serie de tiempo es estable a lo largo del tiempo en cuanto a su media, sin embargo la varianza no parece ser estable, lo cual
es propio de las series de tiempo, ya que hay periodos con mayor y menor volatilidad,
los primeros en periodos de estrés (Como antes de 2010 por los efectos de la crisis de
2008, que es cuando  inicia la serie), o inicios del 2020 por la pandemia ocasionada
por el COVID-19
## Periodicidad
No parecen haber ciclos, al menos de manera gráfica. Parece tener un comportamiento
irregular  causado de manera aleatoria.

##ACF 
```{r}
acf(Rendimientos,main='Rendimientos',lag=50)
```

##PACF
```{r}
pacf(Rendimientos,lag=50)
```
No hay una correlación fuerte entre estos rendimientos; de manera significativa, solo en el lag 3 y 8 se sale de las bandas de confianza tanto del ACF como del PACF de manera significativa. Proponemos un ARMA(1,1)

## ¿Existe un efecto ARCH?
```{r}
Box.test(Rendimientos^2,lag=12,type='Ljung')
ArchTest(Rendimientos)
```

```{r}
acf(Rendimientos^2,main="RENDIMIENTOS^2")
pacf(Rendimientos^2,main="Rendimientos^2")
```
Con los rendimientos al cuadrado sí vemos una correlación muy grande y marcada
## ¿Es estacionaria la serie?
```{r}
adf.test(Rendimientos)
kpss.test(Rendimientos)
```
¡Sí es!

# Modelación vía ARMA-GARCH

Creemos que el ajuste más apropiado será el de un TGARCH o un EGARCH por lo 
que se comenta en la parte anterior del trabajo, pero aún así intentemos con 
todos los modelos y vayamos descartando. Nuestro primer enfoque será el de 
cuántos coeficientes son significativos

## Con un GARCH estándar
```{r}
spec=ugarchspec(variance.model=list(model="sGARCH",garchOrder=c(1,1)),
                   mean.model=list(armaOrder=c(1,1)))
fit1_1=ugarchfit(spec=spec,data=Rendimientos)
fit1_1 #Todos significativos

spec=ugarchspec(variance.model=list(model="sGARCH",garchOrder=c(1,2)),
                   mean.model=list(armaOrder=c(1,1)))
fit1_2=ugarchfit(spec=spec,data=Rendimientos)
fit1_2 #Todos significativos

# ¡DESCARTADOS!
spec=ugarchspec(variance.model=list(model="sGARCH",garchOrder=c(2,1)),
                   mean.model=list(armaOrder=c(1,1)))
fit1_3=ugarchfit(spec=spec,data=Rendimientos)
fit1_3 #Alpha 2 no significativa para nada. Mu tampoco

spec=ugarchspec(variance.model=list(model="sGARCH",garchOrder=c(2,2)),
                   mean.model=list(armaOrder=c(1,1)))
fit1_4=ugarchfit(spec=spec,data=Rendimientos)
fit1_4 #Alpha 2 para nada significativa, mu tampoco
```
De aquí tomamos en cuenta ARMA(1,1)-GARCH(1,1) y ARMA(1,1)-GARCH(1,2)
## Con un EGARCH
```{r}
spec=ugarchspec(variance.model=list(model="eGARCH",garchOrder=c(1,1)),
                   mean.model=list(armaOrder=c(1,1)))
fit2_1=ugarchfit(spec=spec,data=Rendimientos)
fit2_1 #Mu no significativa, Alpha 1 casi no significativa

spec=ugarchspec(variance.model=list(model="eGARCH",garchOrder=c(1,2)),
                   mean.model=list(armaOrder=c(1,1)))
fit2_2=ugarchfit(spec=spec,data=Rendimientos)
fit2_2 #Alpha 1 y Gamma 1 no significativa

#RECHAZADÍSIMO
spec=ugarchspec(variance.model=list(model="eGARCH",garchOrder=c(2,1)),
                   mean.model=list(armaOrder=c(1,1)))
fit2_3=ugarchfit(spec=spec,data=Rendimientos)
fit2_3 #alpha 2, alpha 1, ma1, ar1 y mu no significativos

spec=ugarchspec(variance.model=list(model="eGARCH",garchOrder=c(2,2)),
                   mean.model=list(armaOrder=c(1,1)))
fit2_4=ugarchfit(spec=spec,data=Rendimientos)
fit2_4 #Alpha 1, gamma 2 y mu no significativos
```
De aquí tomamos en cuenta ARMA(1,1)-EGARCH(1,1) y tal vez ARMA(1,1)-EGARCH(1,2)

## Con un TGARCH
```{r}
spec=ugarchspec(variance.model=list(model="fGARCH",submodel="TGARCH",garchOrder=c(1,1)),
                   mean.model=list(armaOrder=c(1,1)))
fit3_1=ugarchfit(spec=spec,data=Rendimientos)
fit3_1 #Todos significativos, menos Mu

spec=ugarchspec(variance.model=list(model="fGARCH",submodel="TGARCH",garchOrder=c(1,2)),
                   mean.model=list(armaOrder=c(1,1)))
fit3_2=ugarchfit(spec=spec,data=Rendimientos)
fit3_2 #eta 1 no significativo

spec=ugarchspec(variance.model=list(model="fGARCH",submodel="TGARCH",garchOrder=c(2,1)),
                   mean.model=list(armaOrder=c(1,1)))
fit3_3=ugarchfit(spec=spec,data=Rendimientos)
fit3_3 #alpha 2 y eta 2 no significativos, tampoco mu

spec=ugarchspec(variance.model=list(model="fGARCH",submodel="TGARCH",garchOrder=c(2,2)),
                   mean.model=list(armaOrder=c(1,1)))
fit4_4=ugarchfit(spec=spec,data=Rendimientos)
fit4_4 #eta 1, eta 2 y mu no significativos
```
De aquí tomamos en cuenta ARMA(1,1)-TGARCH(1,1) y tal vez ARMA(1,1)-TGARCH(1,2)
## Con un APARCH
```{r}
spec=ugarchspec(variance.model=list(model="apARCH",garchOrder=c(1,1)),
                   mean.model=list(armaOrder=c(1,1)))
fit4_1=ugarchfit(spec=spec,data=Rendimientos)
fit4_1 #gamma 1, mu y omega no significativos

spec=ugarchspec(variance.model=list(model="apARCH",garchOrder=c(1,2)),
                   mean.model=list(armaOrder=c(1,1)))
fit4_2=ugarchfit(spec=spec,data=Rendimientos)
fit4_2 #Gamma 1, omega y mu no significativos

#RECHAZADÍSIMO
spec=ugarchspec(variance.model=list(model="apARCH",garchOrder=c(2,1)),
                   mean.model=list(armaOrder=c(1,1)))
fit4_3=ugarchfit(spec=spec,data=Rendimientos)
fit4_3 #mu, alpha 2, gamma 1 y gamma 2 no significativos para nada

spec=ugarchspec(variance.model=list(model="apARCH",garchOrder=c(2,2)),
                   mean.model=list(armaOrder=c(1,1)))
fit4_4=ugarchfit(spec=spec,data=Rendimientos)
fit4_4 # Omega, Mu y Gamma 1 no significativos
```
De aquí no es bueno considerar alguno, todos tienen muchos no significativos
## Con un GJR-GARCH
```{r}
spec=ugarchspec(variance.model=list(model="gjrGARCH",garchOrder=c(1,1)),
                   mean.model=list(armaOrder=c(1,1)))
fit5_1=ugarchfit(spec=spec,data=Rendimientos)
fit5_1 #gamma 1 y mu no significativos

spec=ugarchspec(variance.model=list(model="gjrGARCH",garchOrder=c(1,2)),
                   mean.model=list(armaOrder=c(1,1)))
fit5_2=ugarchfit(spec=spec,data=Rendimientos)
fit5_2 #gamma 1 y mu no significativos

#RECHAZADÍSIMO
spec=ugarchspec(variance.model=list(model="gjrGARCH",garchOrder=c(2,1)),
                   mean.model=list(armaOrder=c(1,1)))
fit5_3=ugarchfit(spec=spec,data=Rendimientos)
fit5_3 #Gamma 2, gamma 1, mu, alha 1 y alpha 2 no significativos

#No converge :c
spec=ugarchspec(variance.model=list(model="gjrGARCH",garchOrder=c(2,2)),
                   mean.model=list(armaOrder=c(1,1)))
fit5_4=ugarchfit(spec=spec,data=Rendimientos)
fit5_4
```
De aquí tomamos en cuenta, quizás ARMA(1,1)-GJR-GARCH(1.1)

Entonces nuestros candidatos son, reduciendo únicamente a los que presentaron
todos sus parámetros significativos (excepto Mu, ya que este es normal que salga
0 dado que representa la estimación de la media y, como vimos, es casi idénticamente 
cero), tenemos:\\
ARMA(1,1)-GARCH(1,1) y ARMA(1,1)-GARCH(1,2)\\
ARMA(1,1)-EGARCH(1,1)\\
ARMA(1,1)-TGARCH(1,1)\\

Veamos sus criterios:

```{r}
fit1_1
Modelo1_1=list('Akaike'=-5.4179,'Bayes'=-5.4073,'Shibata'=-5.4179,'Hannan-Quinn'=-5.4141)
fit1_2
Modelo1_2=list('Akaike'=-5.4199,'Bayes'=-5.4075,'Shibata'=-5.4199,'Hannan-Quinn'=-5.4155)
fit2_1
Modelo2_1=list('Akaike'=-5.4236,'Bayes'=-5.4112,'Shibata'=-5.4236,'Hannan-Quinn'=-5.4191)
fit3_1
Modelo3_1=list('Akaike'=-5.4209,'Bayes'=-5.4086,'Shibata'=-5.4210,'Hannan-Quinn'=-5.4165)
rbind(Modelo1_1,Modelo1_2,Modelo2_1,Modelo3_1)
```
Vemos que todos los criterios poseen casi el mismo indicador, por lo que es indiferente
bajo este criterio.

## Análisis de residuales

### Primer modelo
```{r}
res1<-fit1_1@fit$residuals
t.test(res1,mu = 0)
#Pasa media=0
adf.test(res1)
kpss.test(res1)
#Pasa estacionariedad
jarque.bera.test(res1)
shapiro.test(res1)
ad.test(res1)
#No es normal
list('Weighted Ljung-Box Test on Standardized Squared Residuals'=list('Lag[1] '=0.6487,
                                                                      'Lag[2*(p+q)+(p+q)-1][5]'=0.9647,
                                                                      'Lag[4*(p+q)+(p+q)-1][9]'=0.9875))
#Pasa la no correlación
list('Nyblom stability test'=list('mu'=0.12322,"ar1"= 0.41497,"ma1" =0.43449,"omega" = 0.36670,
                                  "alpha1"= 0.25001,"beta1"  =0.08707))
#Además pasa la prueba de Nyblom por lo que los coeficientes son estables a lo largo del tiempo
```
Pasa todos los supuestos menos la normalidad
## Segundo modelo
```{r}
res2<-fit1_2@fit$residuals
t.test(res2,mu = 0)
#Pasa media=0
adf.test(res2)
kpss.test(res2)
#Pasa estacionariedad
jarque.bera.test(res2)
shapiro.test(res2)
ad.test(res2)
#No es normal
list('Weighted Ljung-Box Test on Standardized Squared Residuals'=list('Lag[1] '=0.9997,
                                                                      'Lag[2*(p+q)+(p+q)-1][8]'=0.9981,
                                                                      'Lag[4*(p+q)+(p+q)-1][14]'=0.9956))
#Pasa la no correlación
list('Nyblom stability test'=list('mu'=0.09917,"ar1"= 0.40154,"ma1" =0.42512,"omega" = 0.95673,
                                  "alpha1"= 0.22415,"beta1"  =0.07835,"beta2"= 0.07720))
#Además pasa la prueba de Nyblom por lo que los coeficientes son estables a lo largo del tiempo
```

## Tercer modelo
```{r}
res3<-fit3_1@fit$residuals
t.test(res3,mu = 0)
#Pasa media=0
adf.test(res3)
kpss.test(res3)
#Pasa estacionariedad
jarque.bera.test(res3)
shapiro.test(res3)
ad.test(res3)
#No es normal
list('Weighted Ljung-Box Test on Standardized Squared Residuals'=list('Lag[1] '=0.5643,
                                                                      'Lag[2*(p+q)+(p+q)-1][5]'=0.9563,
                                                                      'Lag[4*(p+q)+(p+q)-1][9]'=0.9842))
#Pasa la no correlación
list('Nyblom stability test'=list('mu'=0.09583,"ar1"= 0.48170,"ma1" =0.50021,"omega" = .07318,
                                  "alpha1"= 0.28264,"beta1"  =0.12542,"eta11"= 0.32696))
#Además pasa la prueba de Nyblom por lo que los coeficientes son estables a lo largo del tiempo
```

## Cuarto modelo
```{r}
res4<-fit4_1@fit$residuals
t.test(res4,mu = 0)
#Pasa media=0
adf.test(res4)
kpss.test(res4)
#Pasa estacionariedad
jarque.bera.test(res4)
shapiro.test(res4)
ad.test(res4)
#No es normal
list('Weighted Ljung-Box Test on Standardized Squared Residuals'=list('Lag[1] '=0.6306,
                                                                      'Lag[2*(p+q)+(p+q)-1][5]'=0.9668,
                                                                      'Lag[4*(p+q)+(p+q)-1][9]'=0.9885))
#Pasa la no correlación
list('Nyblom stability test'=list('mu'=0.08175,"ar1"= 0.47051,"ma1" =0.49182,"omega" = 0.05486,
                                  "alpha1"= 0.24993,"beta1"  =0.09974,"gamma1"= 0.35930,"delta"= 0.05839))
#Además pasa la prueba de Nyblom por lo que los coeficientes son estables a lo largo del tiempo,
#aunque delta casi no lo es 

```

Todos los modelos pasan todos los supuestos a exepción de la distribución: Hagamos una
modificación probando nuevas distribuciones

### Cambiando el GARCH(1,1)
```{r}
spec=ugarchspec(variance.model=list(model="sGARCH",garchOrder=c(1,1)),
                   mean.model=list(armaOrder=c(1,1)),distribution.model='sstd')
sstdfit1_1=ugarchfit(spec=spec,data=Rendimientos)
sstdfit1_1 #mu, ar1, ma1, omega no significativos

spec=ugarchspec(variance.model=list(model="sGARCH",garchOrder=c(1,1)),
                   mean.model=list(armaOrder=c(1,1)),distribution.model='std')
stdfit1_1=ugarchfit(spec=spec,data=Rendimientos)
stdfit1_1 #mu, omega y alpha 1 no significativos

#Candidata
spec=ugarchspec(variance.model=list(model="sGARCH",garchOrder=c(1,1)),
                   mean.model=list(armaOrder=c(1,1)),distribution.model='snorm')
snormfit1_1=ugarchfit(spec=spec,data=Rendimientos)
snormfit1_1 #Todos significativos menos mu
```
Una candidata sería la normal sesgada\\
```{r}
res1_1<-snormfit1_1@fit$residuals
t.test(res1_1,mu = 0)
#Pasa media=0
adf.test(res1_1)
kpss.test(res1_1)
#Pasa estacionariedad
goftest::ad.test(res1_1,null=psn,alpha=0.977597,estimated = T)
#No es normal sesgada
list('Weighted Ljung-Box Test on Standardized Squared Residuals'=list('Lag[1] '=0.6700,
                                                                      'Lag[2*(p+q)+(p+q)-1][5]'=0.9663,
                                                                      'Lag[4*(p+q)+(p+q)-1][9]'=0.9875))
#Pasa la no correlación
list('Nyblom stability test'=list('mu'=0.19044,"ar1"= 0.05168,"ma1" =0.04255,"omega" = 0.36932,
                                  "alpha1"= 0.24693,"beta1"  =0.08108,'skew'=0.20991))
#el coeficiente del ma1 no pasa la prueba de Nyblom
```
### Veamos el GARCH(1,2)

```{r}
spec=ugarchspec(variance.model=list(model="sGARCH",garchOrder=c(1,2)),
                   mean.model=list(armaOrder=c(1,1)),distribution.model='sstd')
sstdfit1_2=ugarchfit(spec=spec,data=Rendimientos)
sstdfit1_2  #mu, ar1,ma1, omega y alpha 1 no significativos

spec=ugarchspec(variance.model=list(model="sGARCH",garchOrder=c(1,2)),
                   mean.model=list(armaOrder=c(1,1)),distribution.model='std')
stdfit1_2=ugarchfit(spec=spec,data=Rendimientos)
stdfit1_2 #mu, ar1,ma1 y omega no significativos

#Candidata 
spec=ugarchspec(variance.model=list(model="sGARCH",garchOrder=c(1,2)),
                   mean.model=list(armaOrder=c(1,1)),distribution.model='snorm')
snormfit1_2=ugarchfit(spec=spec,data=Rendimientos)
snormfit1_2 #Todos significativos menos mu
```
Una candidata sería la normal sesgada, nuevamente\\

```{r}
res2_1<-snormfit1_2@fit$residuals
t.test(res2_1,mu = 0)
#Pasa media=0
adf.test(res2_1)
kpss.test(res2_1)
#Pasa estacionariedad
goftest::ad.test(res2_1,null=psn,alpha=0.979694,estimated = T)
#No es normal sesgada
list('Weighted Ljung-Box Test on Standardized Squared Residuals'=list('Lag[1] '=0.9409,
                                                                      'Lag[2*(p+q)+(p+q)-1][8]'=0.9982,
                                                                      'Lag[4*(p+q)+(p+q)-1][14]'=0.9961))
#Pasa la no correlación
list('Nyblom stability test'=list('mu'=0.16340,"ar1"= 0.06374,"ma1" =0.05261,"omega" = 0.99503,
                                  "alpha1"= 0.22314,"beta1"  =0.07463,"beta2"= 0.07361,'skew'=0.21034))
#Además pasa la prueba de Nyblom por lo que los coeficientes son estables a lo largo del tiempo
``` 
### Veamos el EGARCH(1,2)
```{r}
#CANDIDATO 
spec=ugarchspec(variance.model=list(model="eGARCH",garchOrder=c(1,2)),
                   mean.model=list(armaOrder=c(1,1)),distribution.model='sstd')
sstdfit2_1=ugarchfit(spec=spec,data=Rendimientos)
sstdfit2_1  #mu no significativo

#CANDIDATA
spec=ugarchspec(variance.model=list(model="eGARCH",garchOrder=c(1,2)),
                   mean.model=list(armaOrder=c(1,1)),distribution.model='std')
stdfit2_1=ugarchfit(spec=spec,data=Rendimientos)
stdfit2_1 #mu no significativo

spec=ugarchspec(variance.model=list(model="eGARCH",garchOrder=c(1,2)),
                   mean.model=list(armaOrder=c(1,1)),distribution.model='snorm')
snormfit2_1=ugarchfit(spec=spec,data=Rendimientos)
snormfit2_1 #alpha 1 y mu no significativos
```
Bajo la t de student y la t de student sesgada parece una buena alternativa
```{r}
res3_1<-sstdfit2_1@fit$residuals
t.test(res3_1,mu = 0)
#Pasa media=0
adf.test(res3_1)
kpss.test(res3_1)
#Pasa estacionariedad
ks.test.t(res3_1)
#Sí es t de student
list('Weighted Ljung-Box Test on Standardized Squared Residuals'=list('Lag[1] '=0.9134717,
                                                                      'Lag[2*(p+q)+(p+q)-1][8]'=0.0010246,
                                                                      'Lag[4*(p+q)+(p+q)-1][14]'=0.0003792))
#NO pasa la no correlación
list('Nyblom stability test'=list('mu'=0.04549,"ar1"= 0.31349,"ma1" =0.31559,"omega" = 0.06044,
                                  "alpha1"= 0.56366,"beta1"  =0.05197,"beta2"= 0.05224,
                                  'gamma1'=0.34937,'skew'=0.27406 ,'shape'=0.07214))
#Además pasa la prueba de Nyblom por lo que los coeficientes son estables a lo largo del tiempo
```

```{r}
res3_2<-stdfit2_1@fit$residuals
t.test(res3_2,mu = 0)
#Pasa media=0
adf.test(res3_2)
kpss.test(res3_2)
#Pasa estacionariedad
ks.test.t(res3_2)
#Sí es t de student
list('Weighted Ljung-Box Test on Standardized Squared Residuals'=list('Lag[1] '=0.7599,
                                                                      'Lag[2*(p+q)+(p+q)-1][8]'=0.9947,
                                                                      'Lag[4*(p+q)+(p+q)-1][14]'=0.9958))
#Pasa la no correlación
list('Nyblom stability test'=list('mu'=0.04732,"ar1"= 0.32884,"ma1" =0.33113,"omega" = 0.05885,
                                  "alpha1"= 0.55706,"beta1"  =0.05109,"beta2"= 0.05135,
                                  'gamma1'=0.34792,'shape'=0.07031))
#Además pasa la prueba de Nyblom por lo que los coeficientes son estables a lo largo del tiempo a excepción de mu
```
Suena a un buen modelo. Cumple todo, a excepción de que mu no pasa Nyblom

### Veamos el TGARCH(1,2)
```{r}
#CANDIDATO 
spec=ugarchspec(variance.model=list(model="fGARCH",submodel="TGARCH",garchOrder=c(1,2)),
                   mean.model=list(armaOrder=c(1,1)),distribution.model='sstd')
sstdfit3_1=ugarchfit(spec=spec,data=Rendimientos)
sstdfit3_1  #mu no significativo

#CANDIDATA
spec=ugarchspec(variance.model=list(model="fGARCH",submodel="TGARCH",garchOrder=c(1,2)),
                   mean.model=list(armaOrder=c(1,1)),distribution.model='std')
stdfit3_1=ugarchfit(spec=spec,data=Rendimientos)
stdfit3_1 #mu no significativo

#CANDIDATA
spec=ugarchspec(variance.model=list(model="fGARCH",submodel="TGARCH",garchOrder=c(1,2)),
                   mean.model=list(armaOrder=c(1,1)),distribution.model='snorm')
snormfit3_1=ugarchfit(spec=spec,data=Rendimientos)
snormfit3_1 #mu no significativo

```
¡Los tres son candidatos!

```{r}
res4_1<-sstdfit3_1@fit$residuals
t.test(res4_1,mu = 0)
#Pasa media=0
adf.test(res4_1)
kpss.test(res4_1)
#Pasa estacionariedad
ks.test.t(res4_1)
#Es t sesgada
list('Weighted Ljung-Box Test on Standardized Squared Residuals'=list('Lag[1] '=0.8661,
                                                                      'Lag[2*(p+q)+(p+q)-1][8]'=0.9668,
                                                                      'Lag[4*(p+q)+(p+q)-1][14]'=0.9970))
#Pasa la no correlación
list('Nyblom stability test'=list('mu'=0.06282,"ar1"= 0.06014,"ma1" =0.05753,"omega" = 0.05119,
                                  "alpha1"= 0.14925,"beta1"  =0.06512,"beta2"= 0.06345,"eta11"= 0.61617,
                                  'skew'=0.31481,'shape'=0.09670))
#Además pasa la prueba de Nyblom por lo que los coeficientes son estables a lo largo del tiempo,

```
¡Cumple todos los supuestos!
```{r}
res4_2<-stdfit3_1@fit$residuals
t.test(res4_2,mu = 0)
#Pasa media=0
adf.test(res4_2)
kpss.test(res4_2)
#Pasa estacionariedad
ks.test.t(res4_2)
#Es t
list('Weighted Ljung-Box Test on Standardized Squared Residuals'=list('Lag[1] '=0.8630,
                                                                      'Lag[2*(p+q)+(p+q)-1][8]'=0.9988,
                                                                      'Lag[4*(p+q)+(p+q)-1][14]'=0.9969))
#Pasa la no correlación
list('Nyblom stability test'=list('mu'=0.06359,"ar1"= 0.06099,"ma1" =0.05805,"omega" = 0.05190,
                                  "alpha1"= 0.14683,"beta1"  =0.06405,"beta2"= 0.06241,"eta11"= 0.61069,
                                  'shape'=0.09556))
#Además pasa la prueba de Nyblom por lo que los coeficientes son estables a lo largo del tiempo,

```
¡Cumple todos los supuestos!
```{r}
res4_3<-snormfit3_1@fit$residuals
t.test(res4_3,mu = 0)
#Pasa media=0
adf.test(res4_3)
kpss.test(res4_3)
#Pasa estacionariedad
goftest::ad.test(res4_3,null=psn,tau=0.971156,estimated = T)
#No es normal sesgada
list('Weighted Ljung-Box Test on Standardized Squared Residuals'=list('Lag[1] '=0.8991,
                                                                      'Lag[2*(p+q)+(p+q)-1][8]'=0.9959,
                                                                      'Lag[4*(p+q)+(p+q)-1][14]'=0.9919))
#Pasa la no correlación
list('Nyblom stability test'=list('mu'=0.09268,"ar1"= 0.38962,"ma1" =0.40935,"omega" = 0.05626,
                                  "alpha1"= 0.22194,"beta1"  =0.09415,"beta2"= 0.09312,"eta11"= 0.52460,
                                  'skew'=0.17194))
#Además pasa la prueba de Nyblom por lo que los coeficientes son estables a lo largo del tiempo,

```

## ¿Cuál elegir?
Si somos estrictos y nos quedamos únicamente con aquellos modelos que pasan
todos los supuestos, estamos entre el TGARCH(1,2) con distribución t de student
o t de student sesgada. Veamos sus indicadores

```{r}
Sesgadot=list('Akaike'=-5.5443,'Bayes'=-5.5266,'Shibata'=-5.5443,'Hannan-Quinn'=-5.5380)
tst=list('Akaike'=-5.5448,'Bayes'=-5.5289,'Shibata'=-5.5448,'Hannan-Quinn'=-5.5391)
cbind(Sesgadot,tst)
```
Por lo tanto, al tener mejores indicadores, seleccionamos el modelo ARMA(1,1)-TGARCH(1,2) con distribución t de student.

```{r}
modelo_final=stdfit3_1
```

#Forecasting

```{r}
#Pronosticamos 12 días
pred=ugarchforecast(modelo_final,n.ahead=12)
plot(pred)
#Selección 1 y después 0 para hacer la gráfica
```
