---
output: pdf_document
---
```{r setup, include=FALSE}
knitr::opts_chunk$set(echo = TRUE)
```

Utiliza la base de datos de R llamada larynx, del paquete KMsurv, y realice lo siguiente:

Explique sus resultados.

# Análisis descriptivo

1.- Realice un análisis descriptivo sobre el tiempo de supervivencia de los sujetos, además de sus características generales y particulares.


```{r,echo=FALSE,message=FALSE}
#Cargamos las librerías necesarias
library(survminer)
library(survival)
library(KMsurv)
```

```{r}
data("larynx")
survObject <- Surv(larynx$time, larynx$delta)
fit <- survfit(survObject ~ 1)
plot(fit, main="K-M", col="red", las=1)
```
Podemos observar que al inicio del estudio, en los primeros dos meses, se tiene
una gran cantidad de fallas, seguido por el 

# Kaplan-Meier

2.- Con el estimador de Kaplan-Meier para la función de supervivencia S(t), calcule y grafique:

## S(t) poblacional

## S(t) por estadio de la enfermedad

## S(t) por grupos de edad

Identifique las variables que afectan el tiempo de supervivencia. Incluya los intervalos del 95\% confianza.

# Pruebas Log-Rank con $\alpha=0.05$

3.- Usando pruebas No paramétricas Log-Rank:

## Por estadio

Compare las funciones de supervivencia por estadio, es decir, realice el contraste 
de hipótesis:

$$H_0: S_j(t)=S_k(t) \forall t >0, \forall j,k\textbf{.         vs        .} H_a: S_j(t) \not = S_k(t);\textbf{p.a }t>0, p.a j\not = k.$$

## Por grupo de edad

Compare las funciones de supervivencia por grupos de edad
