---
title: "Tarea_3"
author: "Cuéllar, E. Tapia, J. Maciel, J. Saldaña, R. Miranda, G"
date: "11/1/2021"
output: pdf_document
---

```{r setup, include=FALSE}
knitr::opts_chunk$set(echo = TRUE)
```

Analizar los datos Quarterly U.S. new plant/equip. expenditures 64 76 billions de la liberia
tsdl de R.

## Análisis descriptivo.
Grafique los datos, describa lo que observe (varianza constante o no
constante, descomposición clásica, tendencia, ciclos estacionales, periodicidad de los ciclos).

Primero carguemos la librería tsdl, ya que los datos necesarios se encuentran en dicha
librería; así como otras necesarias para esta tarea.
```{r,message=FALSE}
library(tsdl);library(ggplot2);library(itsmr);library(forecast);library(TSA);library(lmtest)
library(timeSeries);library(timeSeries);library(astsa);
library(tseries);library(forecast);library(nortest);library(dplyr);library(imputeTS)
```

Cargamos la base de datos, nos aseguramos de que es la deseada.
```{r}
Data <- tsdl[[12]]
attributes(Data)
```
Ahora que noa aseguramos de que es la base que queriamos, procedemos a graficar:
```{r}
plot(Data, main = "Quarterly U.S. new plant/equip. expenditures \n 64 76 billions")
```
### Varianza
Al menos de manera gráfica, la intuición nos dice que no hay varianza constante, pero
probémoslo con un test de homocedasticidad:
```{r}
#Los pasamos a series de tiempo
Serie<-ts(data=Data,start=c(1964,01),end=c(1976,4),frequency=4)
tiempo<-seq(1964+0/4, 1976+3/4, by = 1/4)
bptest(Serie~tiempo)
```

Efectivamente, no pasa el test de homocedasticidad. 

Veamos qué pasa si aplicamos la transformación logaritmo:
```{r}
bptest(log(Serie)~tiempo)
plot(log(Serie))
```
Tampoco ayudó, aunque mejoró un poco. Intentemos con la raíz cuadrada
```{r}
bptest(sqrt(Serie)~tiempo)
plot(sqrt(Serie))
```
¡Logramos estabilizarla!

Veamos si es estacionaria.
```{r}
adf.test(sqrt(Serie))
kpss.test(sqrt(Serie))
```
### Tendencia

Podemos observar una tendencia creciente que se presenta de manera lineal (al parecer), 
de manera general a lo largo de la serie

### Ciclos estacionales

Los ciclos están bastante marcados , y tiene sentido puesto que son los datos 
de gastos de una empresa en maquinaria por trimestre, y en ese contexto es 
lógico que se presenten ciclos: Generalmente decae del último trimestre del año anterior 
al primero del año siguiente, para después  crecer en el segundo semestre, en el tercero 
se mantiene casi al mismo nivel que el segundo, pero en el último aumenta; y es un
comportamiento que se repite año con año

### Periodicidad de los ciclos

Como comentamos en el apartado anterior, parece (al menos de manera gráfica) que se
tienen ciclos anuales.

### Descomposición clásica

Descomponeremos la serie por medio de filtros lineales:

#### Estabilización de la varianza

Aplicamos la transformación raíz cuadrada
```{r}
Serie_sq<-sqrt(Serie)
bptest(Serie_sq~tiempo)
```
Podemos asumir varianza constante

#### Periodicidad de ciclos

```{r}
#Veamos la tendencia y los ciclos 
Xt = Serie_sq
p = periodogram(Xt, main="Periodograma", col=4) # Obtenemos el periodograma

names(p)

# Ordenamos de mayor a menor las estimaciones del periodograma.
spec = sort(p$spec, decreasing = TRUE) 
(spec = spec[1:10]) # Nos quedamos con los 8 coeficientes de mayor frecuencia.
i = match(spec, p$spec) # Buscamos sus indices en el periodograma.
d = p$freq # Vemos las frecuencias del periodograma.
d = d[i] # Nos quedamos con las frecuencias que nos interesan.

cbind(spec,d,i)#
d = 1 / d # Obtenemos los parametros para utilizar en promedios moviles.
d = floor(d) #
(d = sort(d))
# Quitamos los periodos mas grandes
d = d[-length(d)] 
d = d[-length(d)]
# Quitamos el más pequeño
d = d[-1]
d #Posibles periodos del ciclo 

#Realizamos la grafica:
col = c("dodgerblue1", "darkorange1", "brown")
plot(Serie_sq, lwd = 3, xlab = "Tiempo", col = "gray0",
     main = "Serie con varianza Homocedastica",
     ylab = "Numero", col.main = "burlywood")
for (i in 1:3) {
  lines(tiempo, stats::filter(Serie_sq, rep(1 / d[i], d[i])), col = col[i], 
        lwd = 3)
}
legend("bottomright", col = col, lty = 2, lwd = 2, bty = "n",
       legend = c(paste("d = ", d[1]), paste("d = ", d[2]),
                  paste("d = ", d[3])), cex = 1)

```
Notemos que $d=2$ parece sobreajustar un poco nuestra gráfica, de hecho, bastante. 
Sin embargo, con $d=4$ podemos obtener un buen suavizamiento sin pagar el costo de 
otros $2$ datos al elegir $d=6$. Veamos el ACF y PACF:

```{r}
tsdisplay(Serie_sq)
```
Y, junto con este último resultado, nos parece ideal concluir que el ciclo es $d=4$

### Tendencia

Ahora, aislemos la tendencia:

```{r}
tendencia = stats::filter(Serie_sq, rep(1/4, 4))
plot(Serie_sq, lwd = 3, xlab = "Tiempo", col = "black",
     main = "Tendencia",
     ylab = "Numero", col.main = "burlywood")
lines(tendencia, col = "gold4", lwd = 4)
legend("bottomright", col = "gold4", lty = 1, lwd = 2, bty = "n",
       legend = "Tendencia", cex = 1)
```

Lo que refuerza lo que creíamos: Tiene tebdebcua creciente casi de manera general.

#### Tendencia

```{r}
# Quitamos la tendencia
# Solo trabajamos con la serie cuya varianza es cte. 

datosSinTendencia = Serie_sq - tendencia # Serie sin tendencia
plot(datosSinTendencia, main="Serie sin tendencia", lwd=2, ylab="", col=14)

# Convertimos datosSinTendencia en objeto TS, dado que hicimos promedios moviles

inicio=start(Serie_sq)
final=end(Serie_sq)

datos.ts4=ts(datosSinTendencia, frequency = 4, start=inicio,end=final) 
which(is.na(datos.ts4)==T)

par(mfrow = c(3,1))
plot(datos.ts4, col = "slateblue4", lwd = 2, ylab = " ", type = "l",
     main = "Serie de tiempo sin tendencia", xlab = "Tiempo")

acf(datos.ts4[2:50])
pacf(datos.ts4[2:50])
par(mfrow = c(1,1))
tsdisplay(datos.ts4, col="purple", lwd=2)
```
Parece que eliminamos la tendencia, ahora tratemos de verificar los ciclos

#Ciclos o parte estacional
 Ahora, estimaremos la parte estacional. Tenemos que d = 4.
Originalmente contábamos con 52 datos, pero ahora tenemos 48 (por los NA), 
entonces $\frac{48}{4}=12$ ciclos.
```{r}
# Creamos un ciclo promedio que estime la parte estacional,
# usando la serie sin tendencia.
d = 4
k = length(datos.ts4) / d # Numero de ciclos de la serie sin tendencia
w = rep(0, 4) 
# Para el resto de los trimestres
for (i in 1:4)
  w[i] = sum(datos.ts4[d * (0:(k-1)) + i], na.rm = TRUE) / k

# Ahora, ajustamos el ciclo obtenido
ciclo  = w - mean(w)
ciclo = ts(rep(ciclo, times = k), start = start(Serie_sq), 
           frequency = frequency(Serie_sq))
par(mfrow = c(1, 1))
plot(ciclo, col =20, lwd = 3, ylab = " ", xlab = "Tiempo",
     main = "Ciclos de la serie")# Es el ciclo de la serie 
# Ciclos anuales
```
Ahora verifiquemos de manera gráfica

```{r}
# Calculamos la parte aleatoria
parte_aleatoria = datos.ts4 - ciclo
plot(parte_aleatoria, main = "Parte aleatoria", 
     col =30, lwd = 3, xlab = "Tiempo", ylab = "") 
plot(Serie_sq)
# Con esto, ya tenemos nuestras series

componentes = tendencia + ciclo+parte_aleatoria
componentes = ts(componentes, start = start(Serie_sq), frequency = 4)
par(mfrow = c(2,1))
plot(Serie_sq, col=28, las=1, main="Serie con varianza constante", lwd=3, xlab="",ylab="")
plot(componentes, col = 18, lwd = 3, las=1, main="Yt=tendencia+ciclos+aleatoria", xlab="",ylab="")

par(mfrow = c(1,1))
plot(Serie_sq,col="darkblue", las=1, lwd=3,main="Serie_ln", ylab="",xlab="")
invisible(lines(componentes, type="l", lwd=3, col="green",lty=6))
legend("bottomright", col = c("darkblue","green"), lty = 1, lwd = 2, bty = "n",
       legend = c("Serie Homocedastica","Yt=T+C+A"), cex = 1)



```

¡Logramos identificar los componentes de la serie!

## Missing data

Suponga que las observaciones de 1971 Qtr1, 1973 Qtr2 y 1973 Qtr3, son
datos faltantes NA, es decir, sustituya estas observaciones por NA.

Use al menos dos métodos de imputación de la paqueteríaa imputeTS. ¿Cuál método es
adecuado para estos datos? (Note que el valor imputado debe aproximarse al valor omitido).

Vamos a poner los datos que se piden, como NA:
```{r}
Datos_a_comparar=Serie[29]
Datos_a_comparar[2]=Serie[38]
Datos_a_comparar[3]=Serie[39]
Serie_2=Serie
Serie_2[29]=NA
Serie_2[38:39]=NA
Serie_2
```

Ahora, veamos método por método:

Un vistazo a la documentación de la paquetería mencionada nos menciona los siguientes 
métodos:

\begin{enumerate}
\item na_interpolation:

Missing Value Imputation by Interpolation. Acepta 3 tipos:
\begin{enumerate}
\item "linear" - for linear interpolation using approx (default choice)
```{r}
Comparaciones=data.frame(Datos_a_comparar)
na_interpolation_lineal=na_interpolation(Serie_2,option='linear')[29]-Datos_a_comparar[1]
na_interpolation_lineal[2:3]=na_interpolation(Serie_2,option='linear')[38:39]-Datos_a_comparar[2:3]
Comparaciones['na_interpolation_lineal']=na_interpolation_lineal
Comparaciones
```

\item "spline" - for spline interpolation using spline
```{r}
na_interpolation(Serie_2,option='spline')
```

\item "stine" - for Stineman interpolation using stinterp
```{r}
na_interpolation(Serie_2,option='stine')
```

\end{enumerate}

\item na_kalman:

Missing Value Imputation by Kalman Smoothing and State Space Models. Acepta los suientes modelos:
\begin{enumerate}
\item "auto.arima" - For using the state space representation of arima model (using auto.arima) (default choice)
```{r}
na_kalman(Serie_2,model='auto.arima')
```

\item "StructTS" - For using a structural model fitted by maximum likelihood (using StructTS)
```{r}
na_kalman(Serie_2,model='StructTS')
```
\end{enumerate}
\item na_locf:

Missing Value Imputation by Last Observation Carried Forward. Acepta los siguientes métodos:
\begin{enumerate}

\item "locf" - for Last Observation Carried Forward (default choice)
```{r}
na_locf(Serie_2,option = 'locf')
```

\item "nocb" - for Next Observation Carried Backward
```{r}
na_locf(Serie_2,option = 'nocb')
```

\end{enumerate}

\item na_ma	Missing:

Value Imputation by Weighted Moving Average. Acepta los siguientes métodos:
\begin{enumerate}
\item "simple" - Simple Moving Average (SMA)
```{r}
na_ma(Serie_2,weighting = 'simple')
```

\item "linear" - Linear Weighted Moving Average (LWMA)
```{r}
na_ma(Serie_2,weighting = 'linear')
```
\item "exponential" - Exponential Weighted Moving Average (EWMA) (default choice)
```{r}
na_ma(Serie_2,weighting = 'exponential')
```
\end{enumerate}

\item na_mean	Missing:

Value Imputation by Mean Value. Acepta los siguientes métodos:
\begin{enumerate}
\item "mean" - take the mean for imputation (default choice)
```{r}
na_mean(Serie_2,option = 'mean')
```
\item "median" - take the median for imputation
```{r}
na_mean(Serie_2,option = 'median')
```
\item "mode" - take the mode for imputation
```{r}
na_mean(Serie_2,option = 'mode')
```
\item "harmonic" - take the harmonic mean
```{r}
na_mean(Serie_2,option = 'harmonic')
```
\item "geometric" - take the geometric mean
```{r}
na_mean(Serie_2,option = 'geometric')
```
\end{enumerate}

\item na_random:

Missing Value Imputation by Random Sample
```{r}
na_random(Serie_2)
```

\item na_seadec:

Seasonally Decomposed Missing Value Imputation. Admite los siguiente métodos:
\begin{enumerate}
\item "interpolation" - Imputation by Interpolation (default choice)
```{r}
na_seadec(Serie_2,algorithm = 'interpolation')
```

\item "locf" - Imputation by Last Observation Carried Forward
```{r}
na_seadec(Serie_2,algorithm = 'locf')
```
\item "mean" - Imputation by Mean Value
```{r}
na_seadec(Serie_2,algorithm = 'mean')
```
\item "random" - Imputation by Random Sample
```{r}
na_seadec(Serie_2,algorithm = 'random')
```
\item "kalman" - Imputation by Kalman Smoothing and State Space Models
```{r}
na_seadec(Serie_2,algorithm = 'kalman')
```
\item "ma" - Imputation by Weighted Moving Average
```{r}
na_seadec(Serie_2,algorithm = 'ma')
```
\end{enumerate}
\item na_seasplit:

Seasonally Splitted Missing Value Imputation. Admite los siguiente métodos:
\begin{enumerate}
\item "interpolation" - Imputation by Interpolation (default choice)
```{r}
na_seasplit(Serie_2,algorithm = 'interpolation')
```

\item "locf" - Imputation by Last Observation Carried Forward
```{r}
na_seasplit(Serie_2,algorithm = 'locf')
```
\item "mean" - Imputation by Mean Value
```{r}
na_seasplit(Serie_2,algorithm = 'mean')
```
\item "random" - Imputation by Random Sample
```{r}
na_seasplit(Serie_2,algorithm = 'random')
```
\item "kalman" - Imputation by Kalman Smoothing and State Space Models
```{r}
na_seasplit(Serie_2,algorithm = 'kalman')
```
\item "ma" - Imputation by Weighted Moving Average
```{r}
na_seasplit(Serie_2,algorithm = 'ma')
```
\end{enumerate}
\end{enumerate}

